【裁判字號】    99,訴,973
【裁判日期】    990707
【裁判案由】    毒品危害防制條例
【裁判全文】
臺灣板橋地方法院刑事判決               99年度訴字第973號
公  訴  人  臺灣板橋地方法院檢察署檢察官
被      告  甲○○
上列被告因違反毒品危害防制條例案件，經檢察官提起公訴（99
年度毒偵字第1122號），被告於準備程序進行中就被訴事實為有
罪之陳述，本院合議庭裁定由受命法官獨任進行簡式審判程序並
判決如下：
    主  文
甲○○施用第一級毒品，處有期徒刑壹年。
    事  實
一、甲○○前因施用毒品案件，經本院以95年度毒聲字第875 號
    裁定送觀察、勒戒後，認無繼續施用毒品之傾向，於民國95
    年6 月13日觀察勒戒執行完畢釋放，並經臺灣板橋地方法院
    檢察署檢察官以95年毒偵字第3351號處分不起訴確定；又於
    96年間因施用第一級毒品及第二級毒品案件，經本院以96年
    度訴字第3176號判決依序處有期徒刑8 月、4 月確定（尚未
    執行完畢）。詎其仍不知悔改，基於施用第一級毒品海洛因
    及第二級毒品甲基安非他命之犯意，於99年1 月21日，在臺
    北縣三重市○○○路124 號住處，將海洛因及甲基安非他命
    摻合後一起放入注射針筒（未扣案）內，以皮下注射之方法
    ，同時施用海洛因及甲基安非他命1 次。嗣於翌（22）日凌
    晨2 時25分許，在臺北縣新莊市○○路175 號7 樓B5室為警
    查獲，並經甲○○同意採集其尿液檢體送驗後發覺呈嗎啡及
    甲基安非他命陽性反應，始悉上情。
二、案經臺北縣政府警察局新莊分局報請臺灣板橋地方法院檢察
    署檢察官偵查起訴。
    理  由
一、按「除被告所犯為死刑、無期徒刑、最輕本刑為三年以上有
    期徒刑之罪或高等法院管轄第一審案件者外，於前條第一項
    程序進行中，被告先就被訴事實為有罪之陳述時，審判長得
    告知被告簡式審判程序之旨，並聽取當事人、代理人、辯護
    人及輔佐人之意見後，裁定進行簡式審判程序。」刑事訴訟
    法第273 條之1 第1 項定有明文。本件被告所犯毒品危害防
    制條例第10條第1 項及第2 項之施用第一級毒品罪及施用第
    二級毒品罪，非屬最輕本刑為3 年以上有期徒刑之罪，且被
    告於本院99年6 月23日準備程序進行中，已就被訴之事實為
    有罪之陳述，經審判長告知被告簡式審判程序之旨後，被告
    及公訴人均同意改依簡式審判程序審理，本院合議庭乃依上
    揭規定，裁定本件由受命法官獨任進行簡式審判程序，合先
    敘明。
二、上揭事實，業據被告甲○○於本院準備程序及審理時自白不
    諱，且被告為警查獲後所採集之尿液檢體，經臺灣檢驗科技
    股份有限公司以EIA 酵素免疫分析法初步檢驗，及以GC/MS
    氣相層析質譜儀法確認檢驗結果，確呈鴉片類（嗎啡）及安
    非他命類（甲基安非他命）陽性反應，亦有臺北縣政府警察
    局新莊分局偵辦毒品案件尿液代碼表（檢體代碼編號：D000
    0000）、上開公司出具之濫用藥物檢驗報告（報告日期：20
    10/2/5；報告編號：UL/2010/10780 ）各1 紙附卷可稽（見
    偵卷第35、58頁）。是被告之自白與事實相符。再者，被告
    有事實欄所載曾因施用毒品經觀察勒戒執行完畢及法院判處
    罪刑確定之紀錄，亦有臺灣高等法院被告前案紀錄表1 份附
    卷可考。綜上所述，本案事證明確，被告犯行洵堪認定。
三、按海洛因屬第一級毒品，甲基安非他命屬第二級毒品，毒品
    危害防制條例第2 條第2 項第1 款、第2 款分別定有明文。
    被告前因施用毒品，經觀察勒戒執行完畢及法院判處罪刑確
    定後，5 年內再施用第一級毒品及第二級毒品，核其所為係
    犯毒品危害防制條例第10條第1 項之施用第一級毒品罪及同
    條第2 項之施用第二級毒品罪。被告施用前後持有海洛因、
    甲基安非他命之低度行為，為施用之高度行為所吸收，不另
    論罪。又起訴書記載被告係於99年1 月22日警方採集其尿液
    檢體回溯26及96小時內之某時許，在不詳地點，以不詳方法
    ，分別施用海洛因及甲基安非他命，而認被告所犯上開2 罪
    應分論併罰云云。惟被告陳稱其係於99年1 月21日，在臺北
    縣三重市○○○路124 號住處，將海洛因及甲基安非他命摻
    合後一起放入注射針筒內，以皮下注射之方法，同時施用海
    洛因及甲基安非他命1 次等情在卷，查無積極證據足資證明
    被告係於不同時間、以不同方法分別施用海洛因、甲基安非
    他命，且司法實務上亦曾見施用毒品者將海洛因及甲基安非
    他命混合注射之案例，依「罪證有疑，利於被告」之法理，
    本件尚難認定被告係分別以不同方法施用海洛因及甲基安非
    他命。是被告以一行為同時施用海洛因及甲基安非他命，為
    想像競合犯，應依刑法第55條規定從一重即施用第一級毒品
    罪處斷。爰審酌被告前因施用毒品經觀察勒戒及論罪科刑，
    猶不知悔改再犯本件施用毒品犯行，顯見其自制力薄弱，漠
    視法紀，其同時併用海洛因及甲基安非他命之施用情節較重
    ，兼衡其施用毒品係自戕行為，對他人法益尚無具體危害，
    暨犯罪後坦承犯行、態度尚稱良好等一切情狀，量處如主文
    所示之刑。至於警方在上揭處所查獲被告時所扣得之海洛因
    6 包（共總重5 公克）、甲基安非他命14包（共總淨重53.8
    公克）、海洛因殘渣袋1 個、甲基安非他命吸食器2 組、玻
    璃球2 個、電子磅秤1 台、分裝杓3 支、分裝袋10大包等物
    ，被告始終否認屬其所有，並辯稱：伊未曾使用過扣案物品
    ，亦不知扣案物品係何人所有等語。查同時為警查獲之潘朝
    欽已於警詢及偵查中坦承：扣案之海洛因6 包（共總重5 公
    克）、甲基安非他命吸食器2 組、玻璃球2 個、甲基安非他
    命1 包係伊所有，扣案之甲基安非他命13包、海洛因殘渣袋
    1 個、分裝杓3 支、電子磅秤1 台、分裝袋10大包則係綽號
    「國華」之人所有，均與被告甲○○無關，被告甲○○亦未
    曾持有或使用扣案物品等語（見偵卷第5 頁背面、第42頁）
    ，復無積極證據足資證明上開扣案物品係被告所有或因犯本
    案而持有、使用之物，因與本案無任何關連性，自不得於本
    案併予宣告沒收，附此敘明。
據上論斷，應依刑事訴訟法第273 條之1 第1 項、299 條第1 項
前段，毒品危害防制條例第10條第1 項、第2 項，刑法第11條前
段、第55條，判決如主文。
本案經檢察官黃嘉妮到庭執行職務。
中    華    民    國    99    年    7     月    7     日
                  刑事第四庭    法  官  樊季康
上列正本證明與原本無異。
如不服本判決，應於判決送達後10日內敘明上訴理由，向本院提
出上訴狀 (應附繕本) ，上訴於臺灣高等法院。其未敘述上訴理
由者，應於上訴期間屆滿後20日內向本院補提理由書「切勿逕送
上級法院」。
                                書記官  陳秀慧
中    華    民    國    99    年    7     月    9     日
附錄本案論罪科刑法條全文：
毒品危害防制條例第10條
施用第一級毒品者，處六月以上五年以下有期徒刑。
施用第二級毒品者，處三年以下有期徒刑。

司法院資訊處製作；財團法人民間司法改革基金會備份。
